【裁判字號】    97,易,336
【裁判日期】    970320
【裁判案由】    竊盜等
【裁判全文】
臺灣彰化地方法院刑事判決               97年度易字第336號
公  訴  人  臺灣彰化地方法院檢察署檢察官
被      告  丙○○
            乙○○
                    （現因本案羈押在臺灣彰化看守所）
上列被告因竊盜等案件，經檢察官提起公訴（96年度偵字第1019
9 號、97年度偵字第66、67、345 號），本院判決如下：
    主  文
丙○○共同竊盜，累犯，處有期徒刑陸月，如易科罰金，以新臺
幣壹仟元折算壹日。
乙○○犯如附表壹所示之罪，各處如附表壹所示之刑。應執行有
期徒刑貳年，扣案之萬能鉗參支沒收。被訴毀損部分公訴不受理
。
    犯罪事實
一、乙○○前因竊盜案件，經臺灣嘉義地方法院以86年度易字第
    260 號判決判處有期徒刑2 年，經上訴臺灣高等法院臺南高
    分院以86年度上易字第1631號判決上訴駁回確定，嗣於民國
    88年4 月21日因縮短刑期假釋出監付保護管束，於89年2 月
    17日因未經撤銷假釋，以已執行完畢論（不構成累犯）。丙○○前因竊盜案件，經臺灣花蓮地方法院以93年度易字第11
    1 號判決有期徒刑8 月確定，甫於95年1 月26日執行完畢。
    詎猶不知悔改，由乙○○單獨，或與真實姓名年籍不詳之成
    年男子「阿明」，或丙○○共同基於意圖為自己不法所有之
    竊盜犯意聯絡及行為分擔，於附表1 所示之時、地，以附表
    1 所示之犯罪方法，竊取如附表1 所示之堆高機或剷土機得
    手，嗣於96年11月2 日上午11時許，為警在彰化縣線西鄉○○村○○路69號前查獲。
二、案經彰化縣警察局移送臺灣彰化地方法院檢察署檢察官偵查
    起訴。
    理  由
甲、有罪部分
一、本案被告所犯係屬刑事訴訟法第376 條第2 款所列之刑法第
    321 條第1 項之加重竊盜罪，本院爰依同法第284 條之1 之
    規定行獨任審判。次按被告以外之人於審判外之陳述，雖不
    符刑事訴訟法第159 條之1 至第159 條之4 之規定，而經
    當事人於審判程式同意作為證據，法院審酌該言詞陳述或書
    面陳述作成時之情況，認為適當者，亦得為證據。當事人、
    代理人或辯護人於法院調查證據時，知有第159 條第1 項不
    得為證據之情形，而未於言詞辯論終結前聲明異議者，視為
    有前項之同意，刑事訴訟法第159 條之5 定有明文。查本案
    全部卷證，公訴人及被告等均不爭執其證據能力，本院復衡
    以該等供述證據作成時之情況，應為適當，是可認後述所引
    用證據之證據能力均無疑義，合先敘明。
二、上揭犯罪事實，業據被告乙○○、丙○○於警、偵訊及本院
    審理時均坦承不諱，核與附表1 所示各該被害人於警詢時供
    述確有於附表所示犯罪時間失竊各該物品之情形相符，並經
    證人林國堡、曾嘉慰、劉坤龍、曾錦坤、曾錦龍、陳朝家於
    偵查中證述明確，及現場相片43張、監視器翻拍相片2 張、
    報案三聯單2 張、進口報單影本、彰化縣警察局贓物認領保
    管單各1 紙在卷足憑，另有被告乙○○帶同警方至臺中市○○路其所有之8222-HT 自小客車上查扣之持供行竊之萬能鉗
    3 支扣案可資佐證，足認被告乙○○、丙○○之自白與事實
    相符，堪可採為論罪科刑之依據。
三、按刑法第321 條第1 項第3 款之攜帶兇器竊盜罪，係以行為
    人攜帶兇器竊盜為其加重條件，此所謂兇器，其種類並無限
    制，凡客觀上足對人之生命、身體、安全構成威脅，具有危
    險性之兇器均屬之，且祇須行竊時攜帶此種具有危險性之兇
    器為已足，並不以攜帶之初有行兇之意圖為必要（最高法院
    79年臺上字第5253號判例參照）。查被告乙○○持以行竊使
    用之萬能鉗3 支、尖嘴鉗1 支，均係鐵製材質、質地堅硬之
    物，具有相當之重量，顯係足以對人之生命、身體造成傷害
    之鐵製器械，應該具有客觀上之危險性，屬於兇器無訛，是
    核被告乙○○所為附表1 編號1 、2 所為，係犯刑法第321
    條第1 項第3 款之攜帶兇器竊盜罪，附表1 編號3 、4 部分
    ，係犯同法第320 條第1 項普通竊盜罪；被告丙○○所為，
    係犯同法第第320 條第1 項竊盜罪。被告乙○○與真實姓名
    年籍不詳，綽號「阿明」之成年男子就附表1 編號1 所示竊
    盜犯行；被告乙○○、丙○○就附表1 編號4 所示竊盜犯行
    ，互有犯意聯絡及行為分擔，均應論以共同正犯。被告乙○○先後4 次竊盜犯行，時、地均有所間隔，顯係基於各別犯
    意為之，應予分論併罰。又被告丙○○前因竊盜案件，經臺
    灣花蓮地方法院以93年度易字第111 號判決有期徒刑8 月確
    定，甫於95年1 月26日執行完畢等情，有臺灣彰化地方法院
    檢察署刑案資料查註紀錄表及臺灣高等法院被告前案紀錄表
    各1 份在卷可佐，其於有期徒刑執行完畢後，5 年內故意再
    犯本件最重本刑為有期徒刑以上之罪（即附表1 編號4） ，
    為累犯，應依刑法第47條第1 項之規定，加重其刑。爰審酌
    被告2 人正值壯年，竟均不思循正當途徑獲取財物，反因一
    時貪念，任意竊取他人財物，且所竊取之堆高機等物為他人
    之生財工具，價值非低，影響他人財產權，惡行非輕，惟念
    渠等犯後均坦承犯行，態度尚可，暨考量其生活狀況、智識
    程度、行竊手段等一切情狀，因認檢察官求處被告乙○○應
    執行有期徒刑4 年6 月、被告丙○○有期徒刑1 年6 月尚嫌
    過重，酌情分別量處如主文所示之刑，並就被告乙○○部分
    定其應執行刑（本件被告2 人犯罪時間非在96年4 月24日以
    前，不符合中華民國96年罪犯減刑條例之減刑條件，尚無從
    依上開條例減刑，附此敘明）。又扣案之萬能鉗3 支，係被
    告乙○○所有，供其犯本案附表1 編號1 所示竊盜犯行所用
    之物，業據被告乙○○於本院審理時供述在卷，爰依刑法第
    38條第1 項第2 款之規定，併予宣告沒收。至被告乙○○持
    供犯附表1 編號2 所示竊盜犯行之尖嘴鉗1 支，係自其竊取
    之剷土機取得，應非被告乙○○所有之物；而扣案如附表2
    所示之物，雖均分別為被告乙○○、丙○○所有，惟並未用
    以犯本案4 件竊盜犯行，業據被告乙○○、丙○○供明在卷
    ，本院衡酌被告2 人既已坦承全部犯行，對應沒收之物自無
    隱諱之理，是其所辯應堪採信，且亦乏證據證明上開如附表
    2 所示之物與本案犯罪有何關連，爰均不予宣告沒收，併予
    敘明。
乙、不受理部分
一、本件公訴意旨略以：被告乙○○於附表1 編號1 所示之時、
    地，與真實姓名年籍不詳，綽號「阿明」之成年男子，共同
    以附表1 編號1 所示之方式竊取被害人甲○○所有之堆高機
    得手後，復基於毀損之犯意，以該堆高機倒車撞擊如附表1
    編號1 所示工廠之鐵捲門，致該鐵捲門受有凹陷之損壞，足
    以生損害於甲○○，因認被告乙○○此部分所為係涉犯刑法
    第354 條之毀器損壞罪嫌等語。
二、按告訴乃論之罪，未經告訴者，應諭知不受理之判決，且此
    項判決得不經言詞辯論為之，同法第303 條第3 款、第307
    條定有明文。
三、查本件被告乙○○經公訴人以刑法第354 條之毀損罪提起公
    訴，依同法第357 條規定，須告訴乃論。查被害人甲○○於
    96年11月14日接受員警詢問時，並未提起毀損告訴一情，業
    據被害人甲○○於本院審理時陳述明確（見本院97年3 月17
    日審判筆錄），且遍觀全卷亦無被害人甲○○確曾就毀損部
    分提起告訴之佐證，是本件被告乙○○如附表1 編號1 所示
    涉犯毀損罪部分既未經告訴，依前揭條文規定，諭知不受理
    之判決。
四、據上論斷，應依刑事訴訟法第303 條第3 款、第307 條，判
    決如主文。
據上論斷，應依刑事訴訟法第299 條第1 項前段、第303 條第3
款，刑法第28條、第320 條第1 項、第321 條第1 項第3 款、第
47條第1 項、第51條第5 款、第38條第1 項第2 款，判決如主文
。
本案經檢察官蔡明達到庭執行職務。
中    華    民    國    97    年    3     月    20    日
                  刑事第一庭    法  官  胡宜如
以上正本證明與原本無異。
如不服本判決，應於送達後10日內向本院提出上訴狀，上訴書狀
應敘述具體理由（須附繕本）。
告訴人或被害人對於判決如有不服具備理由請求檢察官上訴者，
其上訴期間之計算係以檢察官收受判決正本之日期為準。
中    華    民    國    97    年    3     月    20    日
                                書記官  蕭秀吉
附錄本案論罪科刑法條：
中華民國刑法第320條
意圖為自己或第三人不法之所有，而竊取他人之動產者，為竊盜
罪，處 5 年以下有期徒刑、拘役或 5 百元以下罰金。
意圖為自己或第三人不法之利益，而竊佔他人之不動產者，依前
項之規定處斷。
前二項之未遂犯罰之。
中華民國刑法第321條
犯竊盜罪而有左列情形之一者，處六月以上、五年以下有期徒刑
：
一、於夜間侵入住宅或有人居住之建築物、船艦或隱匿其內而犯
    之者。
二、毀越門扇、牆垣或其他安全設備而犯之者。
三、攜帶兇器而犯之者。
四、結夥三人以上而犯之者。
五、乘火災、水災或其他災害之際而犯之者。
六、在車站或埠頭而犯之者。
前項之未遂犯罰之。
中華民國刑法第354條
毀棄、損壞前二條以外之他人之物或致令不堪用，足以生損害於
公眾或他人者，處2 年以下有期徒刑、拘役或5 百元以下罰金。
【附表1】：
  ┌──┬───┬─────┬───┬─────────┬─────┐
  │編號│犯罪時│犯罪地點  │參與犯│犯罪方法          │論罪科刑  │
  │    │間    │          │行之人│                  │          │
  ├──┼───┼─────┼───┼─────────┼─────┤
  │ 1  │96年8 │苗栗縣通霄│乙○○│乙○○於犯案前約1 │乙○○共同│
  │    │月15日│鎮○○路2 │「阿明│個月獨自駕車行經該│攜帶兇器竊│
  │    │凌晨1 │段262號   │」之成│處，當時該公司有人│盜，處有期│
  │    │時40分│          │年男子│將堆高機駛出搬運水│徒刑拾月。│
  │    │許回溯│          │      │管作業，乙○○即將│扣案之萬能│
  │    │至同日│          │      │之列為犯案目標，於│鉗參支沒收│
  │    │凌晨1 │          │      │犯案當天由乙○○駕│。        │
  │    │時7分 │          │      │駛車牌號碼019-GZ大│          │
  │    │許間某│          │      │貨車，綽號「阿明」│          │
  │    │時    │          │      │之真實姓名年籍不詳│          │
  │    │      │          │      │成年男子駕駛乙○○│          │
  │    │      │          │      │所有之車牌號碼8222│          │
  │    │      │          │      │-HT 自小客車，一同│          │
  │    │      │          │      │至苗栗縣通霄鎮，因│          │
  │    │      │          │      │失竊地點附近無法停│          │
  │    │      │          │      │放前開大貨車，劉世│          │
  │    │      │          │      │欽與阿明遂先將該大│          │
  │    │      │          │      │貨車停放在較遠之處│          │
  │    │      │          │      │，2 人再共乘前開自│          │
  │    │      │          │      │用小客車一同至失竊│          │
  │    │      │          │      │地點，由阿明攜帶客│          │
  │    │      │          │      │觀上足供兇器使用之│          │
  │    │      │          │      │萬能鉗3 支，剪壞該│          │
  │    │      │          │      │公司工廠鐵皮進入，│          │
  │    │      │          │      │乙○○則在現場把風│          │
  │    │      │          │      │，阿明以該堆高機倒│          │
  │    │      │          │      │車撞擊該工廠鐵門，│          │
  │    │      │          │      │致該鐵捲門受有凹陷│          │
  │    │      │          │      │之損壞（毀損部分未│          │
  │    │      │          │      │據告訴），將甲○○│          │
  │    │      │          │      │所有堆高機（TOYOTA│          │
  │    │      │          │      │牌，2.5 噸，7F型，│          │
  │    │      │          │      │引擎號碼：1DZ-0124│          │
  │    │      │          │      │20 7，車身號碼4463│          │
  │    │      │          │      │607FD00-00000 號）│          │
  │    │      │          │      │1 部竊取得手，駕駛│          │
  │    │      │          │      │至前開大貨車上，再│          │
  │    │      │          │      │以新臺幣（下同）15│          │
  │    │      │          │      │萬元之代價在阿蓮交│          │
  │    │      │          │      │流道附近，出售予真│          │
  │    │      │          │      │實姓名年籍不詳綽號│          │
  │    │      │          │      │「阿和」之成年男子│          │
  │    │      │          │      │，乙○○得款10萬元│          │
  │    │      │          │      │，阿明得款5 萬元。│          │
  │    │      │          │      │                  │          │
  ├──┼───┼─────┼───┼─────────┼─────┤
  │ 2  │96年9 │新竹縣湖口│乙○○│乙○○駕駛其所有之│乙○○攜帶│
  │    │月17日│鄉○○路  │      │車牌號碼8222-HT自 │兇器竊盜，│
  │    │上午8 │1段826號旁│      │小客車行經失竊地點│處有期徒刑│
  │    │時30分│空地      │      │，見己○○所有之剷│拾月。    │
  │    │許    │          │      │土機（TCM 牌，608 │          │
  │    │      │          │      │車型）1 臺停放於該│          │
  │    │      │          │      │處，即以懸掛在該剷│          │
  │    │      │          │      │土機上客觀上足供兇│          │
  │    │      │          │      │器使用之尖嘴鉗1 支│          │
  │    │      │          │      │，鬆開鏟土機開關方│          │
  │    │      │          │      │式，將鏟土機駕駛至│          │
  │    │      │          │      │離現場約5 、6 百公│          │
  │    │      │          │      │尺高架橋下方，嗣駕│          │
  │    │      │          │      │駛前開自小客車回臺│          │
  │    │      │          │      │中駕駛車牌號碼019-│          │
  │    │      │          │      │GZ大貨車將鏟土機載│          │
  │    │      │          │      │至阿蓮交流道出賣予│          │
  │    │      │          │      │真實姓名年籍不詳綽│          │
  │    │      │          │      │號「阿和」之成年男│          │
  │    │      │          │      │子。              │          │
  │    │      │          │      │                  │          │
  ├──┼───┼─────┼───┼─────────┼─────┤
  │ 3  │96年10│新竹縣湖口│乙○○│乙○○於犯案前數日│乙○○竊盜│
  │    │月7日 │鄉○○路  │      │，獨自駕車行經該處│，處有期徒│
  │    │下午3 │2段88號「 │      │，見失竊地點工廠內│刑柒月。  │
  │    │時許  │錦聯實業股│      │有鏟土機1臺（     │          │
  │    │      │份有限公司│      │TOYOTA牌，車身為橘│          │
  │    │      │」        │      │色），乙○○即將之│          │
  │    │      │          │      │列為犯案目標，於犯│          │
  │    │      │          │      │案當天駕駛車牌號碼│          │
  │    │      │          │      │019-GZ大貨車，先將│          │
  │    │      │          │      │該貨車停放在新竹縣│          │
  │    │      │          │      │湖口鄉○○路○ 段88│          │
  │    │      │          │      │號附近巷內，徒步至│          │
  │    │      │          │      │該地點，徒手將工廠│          │
  │    │      │          │      │鐵門開關開啟，見停│          │
  │    │      │          │      │放於其內之鏟土機鑰│          │
  │    │      │          │      │匙插在鏟土機上，遂│          │
  │    │      │          │      │以鑰匙發動引擎，將│          │
  │    │      │          │      │該鏟土機駕駛至其所│          │
  │    │      │          │      │有停放於失竊現場附│          │
  │    │      │          │      │近前開大貨車上，竊│          │
  │    │      │          │      │取戊○○所有鏟土機│          │
  │    │      │          │      │1 部得手，嗣以8 萬│          │
  │    │      │          │      │元之代價在左營交流│          │
  │    │      │          │      │道附近出售予真實姓│          │
  │    │      │          │      │名年籍不詳綽號「寶│          │
  │    │      │          │      │哥」之成年男子。  │          │
  │    │      │          │      │                  │          │
  ├──┼───┼─────┼───┼─────────┼─────┤
  │ 4  │96年11│苗栗縣苑裡│乙○○│乙○○見丁○○所有│乙○○共同│
  │    │月1日 │鎮福田1之3│丙○○│之堆高機（TOYOTA牌│竊盜，處有│
  │    │下午11│號        │      │、橘色、1995年份、│期徒刑柒月│
  │    │時許  │          │      │2.5噸）之鑰匙插在 │。        │
  │    │      │          │      │堆高機上，遂由劉世│          │
  │    │      │          │      │鈞駕駛乙○○所有之│          │
  │    │      │          │      │車牌號碼8222-HT 自│丙○○共同│
  │    │      │          │      │小客車在旁把風，由│竊盜，累犯│
  │    │      │          │      │乙○○以該鑰匙發動│，處有期徒│
  │    │      │          │      │引擎竊取該堆高機得│刑陸月，如│
  │    │      │          │      │手後，由乙○○駕駛│易科罰金，│
  │    │      │          │      │堆高機，丙○○駕駛│以新臺幣壹│
  │    │      │          │      │前開自小客車尾隨在│仟元折算壹│
  │    │      │          │      │後，將堆高機駕駛至│日。      │
  │    │      │          │      │國道第二高速公路  │          │
  │    │      │          │      │154 公里處涵洞藏放│          │
  │    │      │          │      │。於翌日上午7 時許│          │
  │    │      │          │      │，乙○○與丙○○共│          │
  │    │      │          │      │乘自用小客車至堆高│          │
  │    │      │          │      │機藏放處，由乙○○│          │
  │    │      │          │      │將前開堆高機駕駛至│          │
  │    │      │          │      │前開大貨車上，再以│          │
  │    │      │          │      │前開大貨車載運竊得│          │
  │    │      │          │      │之堆高機由國道第二│          │
  │    │      │          │      │高速公路苑裡交流道│          │
  │    │      │          │      │南下，至臺中市清水│          │
  │    │      │          │      │交流道下，將該大貨│          │
  │    │      │          │      │車及竊得之堆高機藏│          │
  │    │      │          │      │放在臺中市○○路3 │          │
  │    │      │          │      │段467 巷，乙○○與│          │
  │    │      │          │      │丙○○共乘前開自用│          │
  │    │      │          │      │小客車離去，乙○○│          │
  │    │      │          │      │透過陳朝家（另經檢│          │
  │    │      │          │      │察官聲請簡易判決處│          │
  │    │      │          │      │刑）仲介出賣與不知│          │
  │    │      │          │      │情之曾錦龍（另經檢│          │
  │    │      │          │      │察官為不起訴處分）│          │
  │    │      │          │      │，而與丙○○於96年│          │
  │    │      │          │      │11月2 日上午11時40│          │
  │    │      │          │      │分，共乘前開大貨車│          │
  │    │      │          │      │將堆高機載往彰化縣│          │
  │    │      │          │      │線西鄉○○路69號前│          │
  │    │      │          │      │欲販售與曾錦龍時，│          │
  │    │      │          │      │經警當場查獲，在大│          │
  │    │      │          │      │貨車車廂內扣得前開│          │
  │    │      │          │      │堆高機1 部。      │          │
  │    │      │          │      │                  │          │
  └──┴───┴─────┴───┴─────────┴─────┘
【附表2】：
 1、行動電話3 支（序號分別為000000000000000 、
    000000000000000、000000000000000）
 2 、鉗子2 支
 3、扳手 1  支
 4、棉布手套 8  個
 5、未使用過口罩 9  個
 6、黑色帽子 2  頂
 7、毒狗用毒藥 1  包
 8、農藥（大包） 1  包
 9、鐵剪 1  支
 10、鐵片剪 1  支
 11、新臺幣 1000  元
 12、斜口鉗 2  支
 13、萬能鑰匙 3  支
 14、電表線 1  綑
 15、活動扳手 1  支
 16、帽子 3  頂
 17、使用過手套 29  個
 18、使用過口罩 6  個
 19、斜背包 1  個


司法院資訊處製作；財團法人民間司法改革基金會備份。
